【裁判字號】    91,易,1278
【裁判日期】    920122
【裁判案由】    贓物
【裁判全文】
臺灣屏東地方法院刑事判決                        九十一年度易字第一二七八號
    公  訴  人  臺灣屏東地方法院檢察署檢察官
    被      告  甲○○
    被      告  乙○○
右列被告等因贓物案件，經檢察官提起公訴（八十九年度偵字第六五三二號、九十年
度偵緝字第二二八號），本院判決如左：
     主  文
甲○○、乙○○收受贓物，乙○○累犯，各處有期徒刑陸月，如易科罰金，均以參佰
元折算壹日。
     事  實
一、甲○○明知某不詳姓名年籍之成年人所持有之原懸掛車牌號碼ＨＩ—九八六號營
    業用大貨車係屬贓物（引擎號碼ＲＦＢ—一二０五四五號，為新甲汽車貨運股份
    有限公司所有，於民國八十七年八月十七日上午七時許，在臺北縣鶯歌鎮○○路
    一三號前失竊），竟基於收受贓物之犯意，於八十七年八月十七日上午七時許起
    至同年九月某日間（指在轉交予乙○○之時日前）之某時許，在不詳地點，自該
    不詳人氏處予以收受，並於同年九月間某日，在屏東縣里港鄉某處，轉交予知情
    之乙○○（前因竊盜案件，經法院判處有期徒刑一年二月確定，並於八十六年三
    月十八日假釋期滿執行完畢，構成累犯）收受，乙○○取得該車後，則再透過不
    知情之李進陽轉覓得知情之黎萬雄（另案判決有罪確定），於同年月九日晚間六
    時許，在同鄉江南巷內某魚塭停車場內，再予收受使用，嗣因黎萬雄持以另犯竊
    盜案件（本院八十八年訴字第六七號竊盜案件，以下簡稱前案），於八十七年九
    月十二日凌晨零時三十分許，在同巷某堤防道路旁為警查獲，始循線查悉上情。
二、案經臺灣屏東地方法院檢察署檢察官自動檢舉偵查起訴。
     理  由
一、右揭事實，訊據被告甲○○於本院審理時矢口否認有何收受贓物之情事，辯稱：
    本件與伊無關，純係乙○○挾冤誣賴云云；訊據被告乙○○於本院審理時雖不諱
    言有收受該車及事後將該車再轉交予黎萬雄使用等事實，惟亦矢口否認有何收受
    贓物之情事，辯稱：收受該車時，雖曾質疑為何沒有車牌，但確不知係屬贓物云
    云。經查，前開車輛係新甲汽車貨運股份有限公司所有，於八十七年八月十七日
    上午七時許，在臺北縣鶯歌鎮○○路一三號前失竊，嗣因黎萬雄持以另犯竊盜案
    件，於八十七年九月十二日凌晨零時三十分許，在屏東縣里港鄉江南巷某堤防道
    路旁為警查獲，始能尋回等情，業據證人丙○○於前案本院審理中證述甚詳，核
    與前案被告黎萬雄於此案警訊、偵訊及本院審理中供述如何遭警查獲之經過、被
    告乙○○於前案本院審理中供述如何將該車交予黎萬雄使用之經過情節相符，並
    有臺北縣警察局三峽分局鶯歌分駐所受理各類案件紀錄表、車籍作業系統—查詢
    認可資料、汽（機）車各項異動登記書、臺北國際商業銀行信用卡繳款單及汽車
    新領牌照登記書影本各一紙附前案卷可稽，應可採信，該車已具贓物性質，殆無
    疑義。又車輛牌照係車輛合法行駛之憑證，足資為車輛係合法來源之證明，為眾
    所周知之常識，被告乙○○既自承收受該車時已知該車無車牌等語，依其斯時之
    智慮，衡無不能認知該車係屬贓物之理，況其亦直稱：心有畏懼，不敢再予使用
   等語，足徵其取得該車時已明知該車為贓物之情，其上詞所辯，無非推諉，不可
    採信。再被告乙○○係因被告甲○○之交付始取得該車，且取得該車時，車上已
    未懸掛車牌等情，業據被告乙○○於偵訊及本院調查時供承不諱，被告甲○○對
    此雖以被告乙○○係挾冤誣賴云云置辯，惟其所稱與被告乙○○素有恩怨一節，
    查無實據可佐，應不可採，況前案被告黎萬雄為警查獲時，於警訊中供稱係透過
    李進陽取得該車等語，李進陽因而經警同案報請臺灣屏東地方法院檢察署檢察官
    偵查，並於八十七年九月二十八日下午三時四十分許經檢察官傳訊到案，訊畢諭
    令以新台幣（下同）十五萬元交保候傳，李進陽無力籌資應保，乃委請其友人藍
    素卿向被告乙○○求援，被告乙○○始將其等已遭查獲之事通知被告甲○○，並
    徵得被告甲○○之同意，以被告甲○○所使用之ＢＭＷ牌、型號三一八ｉＡ之車
    號ＥＯ—九四二二號自用小客車（登記名義人為陳清標）典當十五萬後，交由許
    銀輝出面為李進陽辦理具保手續等情，已據被告乙○○於前案本院審理時及本案
    偵訊時供述甚詳，核與證人李進陽、許銀輝於偵訊時證述如何辦理交保手續等經
    過情節相符，且被告甲○○於前案本院審理時亦自承確有將該自用小客車交予被
    告乙○○使用等語，復有典當切結書影本、汽車車籍查詢各一紙附前案卷可稽，
    是被告甲○○確有將該自用小客車交予被告乙○○使用，並於李進陽急須籌款交
    保之際，同意被告乙○○將該車典當用以應保等節，當可認定。而衡諸常情，被
    告甲○○所使用之上開自用小客車價值不斐，被告甲○○如確與被告乙○○有所
    恩怨，被告甲○○豈願將該自用小客車交由被告乙○○任意使用，又其如未涉本
    案，復何願以該自用小客車供做典物而為證人李進陽籌款交保，均此，足見其前
    詞所辯：未涉本案云云，無非卸責，要不可採。至被告乙○○於偵訊及本院審理
    時雖均曾一度改稱：係自劉鴻明處取得該車云云，惟其係恐遭被告甲○○報復，
    始為如此陳述，業據被告乙○○供述甚明，核與常情不違，應可相信，被告乙○
    ○此部分所述，自無從資為有利被告甲○○之認定。綜上，本案事證明確，被告
    二人犯行均堪認定。
二、核被告二人所為均係犯刑法第三百四十九條第一項收受贓物罪。被告乙○○有事
    實欄所載論罪科刑執行之情形，有臺灣屏東地方法院檢察署刑案資料查註紀錄表
    及臺灣高等法院被告全國前案紀錄表各一紙在卷可查，其受有期徒刑執行完畢後
    ，五年之內再犯有期徒刑以上刑之本罪，為累犯，應依刑法第四十七條規定加重
    其刑。爰審酌被告二人收受贓物，使盜贓不易起獲，助長竊盜歪風，惡性非輕，
    且被告甲○○犯罪後否認犯行，態度惡劣，被告乙○○雖曾坦承犯行，惟反覆翻
    異供詞，浪費訴訟資源及其等犯罪所生之損害等一切情狀，分量處如主文所示之
    刑，並均諭知易科罰金之折算標準。
據上論斷，應依刑事訴訟法第二百九十九條第一項前段，刑法第三百四十九條第一項
、第四十七條、第四十一條第一項前段，罰金罰鍰提高標準條例第一條前段、第二條
，判決如主文。
本案經檢察官蔡雯娟到庭執行職務。
中      華      民      國      九十二      年    一    月    二十二    日
                                      臺灣屏東地方法院刑事第一庭
                                          審判長法  官  潘正屏
                                                法  官  包梅真
                                                法  官  林世民
右正本證明與原本無異。
如不服本判決應於收受本判決後送達後十日內向本院提出上訴書狀，其未敘述上訴理
由者，並得於提起上訴後十日內向本院補提理由書狀（均須按他造當事人之人數附繕
本 ）「切勿逕送上級法院」
                                                書記官  薛慧茹
中      華      民      國     九十二      年    一    月    二十二    日
附錄論罪科刑法條：
中華民國刑法第三百四十九條第一項：
收受贓物者，處三年以下有期徒刑、拘役或五百元以下罰金。


司法院資訊處製作；財團法人民間司法改革基金會備份。
